臺灣彰化地方法院刑事判決　　　　　　　　　　　　 八十八年度自字第六六號
　　自　訴　人　驊聖貿易有限公司
　　法定代理人　丙○○　男四十.
　　自訴代理人　林錦隆律師
　　被　　　告　乙○○　男三十.
　　選任辯護人　陳鎮律師
右列被告因違反商標法案件，經自訴人提起自訴，本院判決如左:
        主    文
乙○○無罪。
        理    由
一、自訴意旨如自訴狀所示（如附件）。
二、按犯罪事實應依證據認之，無證據不得推定其犯罪事實，刑事訴訟法第一百五十
    四條定有明文。訊之被告固承認使用與自訴人現所享有「ＷＡＬＬ」及「毆陸Ａ
    ＬＬ」商標名稱、圖樣近似之商標於潤滑油品上，予以販售之事實，惟堅決否認
    涉有違反商標法之犯行，並辯稱：伊原係自訴人公司之油品經銷，該公司進口之
    毆陸油品，原在市場上有相當之占有率，但自八十五年間起，即時有供貨短缺及
    油品不良生有糾紛之事發生，自訴人為此非但曾告知被告自行調渡他牌油品應急
    ，且亦同意被告乙○○系爭商標於他牌油品，以延續二者間之經銷合作關係，並
    維持其油品之市有率裕授權，故被告之使用近以商標行為，應屬不犯罪等語。經
    查：自訴人於八十七年六月一日曾傳真給被告表示「加上退運事件及再進口時的
    小心謹慎，說實在的，我一直高度希望與你在工作上配合，延續毆陸石油長久以
    來的生命，……，但現今最迫切的是把根穩，六月份起每月進來的大櫃子能依然
    順利通關，庫存充實，再與你進一步協商進行之道」，有傳真書函影本可稽，顯
    見自訴人於供應油品確實有問題及曾提出延續合作關係之請求。而證人即亦係自
    訴人公司之經銷商─甲○○到庭證稱「（問：他有同意你們使用他之商標）他有
    在吃羊肉爐時說如果貨源不足，可以自已去貼商褾使用」「八十五年下半年冬天
    吃羊肉爐時，談到斷貨，缺貨之問題，結果他說要不然你們去貼其商標，自已去
    調貨來貼其商標，後來又有一次，在八十六年在台中市○○路，也是我們三人，
    因有時會斷貨、缺貨，我們要他寫，他說不用了，他也拿其個人之商標很多給我
    看」（見本院八十八年六月二十三日訊問筆錄），是自訴人確有同意禮被告使用
    前揭商標，堪可認定。從而被告所辯，與事實大致相符，尚可採信。按被告既得
    自訴人之同意（授權）後，方使用類似前揭商標之商標，貼黏油品，故自非商標
    法第六十二條所論罪，是本件並無極證據足資證明被告涉有自訴人所指之犯行，
    故依首揭說明，本件應為無罪之諭知，方為適法。
據上論斷，應依刑事訴訟法第三百四十三條、第三百零一條第一項，判決如主文。
中      華      民      國      九十一    年    十二  月    三十一    日
                                臺灣彰化地方法院刑事第一庭
                                      法      官  洪  志  賢
右正本證明與原本無異。
如不服本判決，應於判決送達後十日內向本院提出上訴狀( 須附繕本 )。
                                      法院書記官  洪  年  慶
中      華      民      國      九十二    年     一   月      七      日
